臺灣高等法院刑事裁定
109年度抗字第249號
抗  告  人  
即  受刑人  林金華



上列抗告人因聲請定其應執行刑案件，不服臺灣士林地方法院，
中華民國109年2月3日裁定（109年度聲字第93號），提起抗告，
本院裁定如下：
    主  文
抗告駁回。               
    理  由
一、原裁定意旨略以：抗告人即受刑人林金華（下稱受刑人）因
    毀棄損壞等案件，先後經原審法院判處如原裁定附表（下稱
    附表）所示之刑確定在案，有各該刑事判決書及本院被告前
    案紀錄表存卷可考。茲因檢察官以原審法院為如附表所示案
    件犯罪事實最後判決之法院，聲請定受刑人應執行之刑，經
    原審核閱卷附如附表所示之各該刑事判決書及本院被告前案
    紀錄表無訛，認聲請為正當，於法律性拘束之外部界限內，
    參酌刑事訴訟法第370條所揭櫫之不利益變更禁止原則及規
    範目的，就各罪宣告之拘役定其應執行拘役30日，並諭知易
    科罰金之折算標準。
二、抗告意旨略以：附表編號1、2所示等案件，均經受刑人提 
    起上訴，且尚未收受判決，原審就上開數罪定應執行刑，顯
    有失公平云云。
三、按裁判確定前犯數罪者，除有刑法第50條第1項但書各款情
    形，應由受刑人請求檢察官聲請定應執行刑外，依第51條規
    定併合處罰之。刑法第50條第1項、第53條分別定有明文。
    又按法律上屬於自由裁量之事項，有其外部性界限及內部性
    界限，並非概無拘束，依據法律之具體規定，法院應在其範
    圍選擇為適當之裁判者，為外部性界限；而法院為裁判時，
    應考量法律之目的，及法律秩序之理念所在者，為內部性界
    限，法院為裁判時，二者均不得有所逾越（最高法院80年台
    非字第473號判例參照）。
四、經查：本件受刑人犯如附表所示之罪，其中：附表編號1所
    示之罪業已於民國108年7月10日，經臺灣士林地方檢察署（
    下稱士林地檢署）執行易科罰金，及附表編號2所示之罪，
    經原審於108年10月1日以108年度審原簡上字第2號認受刑人
    該案經原審於108年8月2日以108年度士簡字第419號為刑事
    簡易判決後，將判決正本交郵務機構以掛號送達受刑人之住
    所地址，而該判決正本已於108年8月8日送達至上開住所地
    址，惟因無法會晤應受送達之本人，亦無同居於上開住所地
    址而具辨別事理能力得收受文書之其他接受郵件人員，乃於
    同日寄存送達於住所地之新北市政府警察局汐止分局長安派
    出所，且受刑人當時並未在監在押，是該判決正本係於送達
    經10日後之108年8月18日發生送達效力，又其上訴期間之末
    日應為108年8月30日，惟受刑人竟遲至108年9月3日始具狀
    向原審提起上訴，則受刑人上訴已逾上訴不變期間而判決上
    訴駁回確定；而受刑人於上揭送達期間並未經通緝，送達處
    所不明之情形，之後於108年9月27日始經士林地檢署另案通
    緝，並於108年11月17日緝獲入監等情，有該判決、本院被
    告前案紀錄表在卷可稽。是上開2罪均經分別確定在案，因
    合於數罪併罰，經檢察官聲請定其應執行刑，原審於各宣告
    刑中之最長期（拘役20日）以上，於附表編號1至2所示之刑
    期（拘役20日、20日）等各刑合併之刑期（合計為拘役40日
    ）以下，定其應執行拘役30日。從而，原裁定予以適度減輕
    之刑罰與附表編號1、2所示各宣告刑合計拘役40日相較，已
    獲寬減輕刑度，核屬原審定刑裁量權之行使，亦未悖於法律
    秩序之理念，符合法規範之目的；且本件原裁定係針對已經
    確定之判決定應執行刑，其形式上於法並無不合。末按數罪
    併罰之案件，其各罪判決均係宣告刑，並非執行刑，縱令各
    案中一部分犯罪之宣告刑在形式上已經執行，仍應依法聲請
    犯罪事實最後判決之法院裁定，然後再依所裁定之執行刑，
    換發指揮書併合執行，其先前已執行之有期徒刑部分，僅應
    予扣除而不能認為已執行完畢，在所裁定之執行刑尚未執行
    完畢前，各案之宣告刑並不發生執行完畢之問題。本件受刑
    人所犯如附表編號1、2所示之罪所處之刑，縱有經執行完畢
    ，然附表所示各罪既合於數罪併罰之要件，依前揭說明，在
    所裁定之應執行刑尚未執行完畢前，仍應就附表各罪所處之
    刑，合併定其應執行刑，至於前揭業經執行之有期徒刑部分
    ，僅係就所定應執行刑執行時，應為如何折抵之問題，併此
    敘明。抗告意旨所述，受刑人如就附表所示各罪均已提起上
    訴而未收受判決書乙節，核與卷內資料不符，要無足採。檢
    察官就受刑人所犯判決附表編號1、2所示之罪均業已確定，
    而聲請定其應執行之刑，原裁定定應執行拘役30日，本院審
    核認無不當。抗告意旨執此指摘原裁定不當，為無理由，應
    予駁回。
據上論斷，應依刑事訴訟法第412條，裁定如主文。
中　　華　　民　　國　　109 　年　　2 　　月　　26　　日
                  刑事第十一庭  審判長法　官　楊力進
                              　　    法　官　許文章
                              　    　法　官　沈君玲
以上正本證明與原本無異。
不得再抗告。
                                  　　書記官　彭于瑛
中　　華　　民　　國　　109 　年　　2 　　月　　26　　日